Minutes et répertoires du notaire Amable Toussaint DELARUE, 26 juin 1761 - 17 juillet 1798 (étude I)
Archives nationales
- Répertoire(s) de Amable Toussaint DELARUE, 1er juillet 1760 - 20 septembre 1798; MC/RE/I/12 - MC/RE/I/16
  - Répertoire. 1779, 4 juillet - 1790, 25 septembre, 4 juillet 1779 - 25 septembre 1790; MC/RE/I/14
    - Contrat de mariage entre le sieur Mailly et la demoiselle Lorinet, 10 mars 1785
      contrat de mariage; Mailly (sieur); Lorinet (demoiselle)
    - Codicille de Monsieur Jean Claude Lefebvre, 15 mars 1785
      testament; Lefebvre, Jean-Claude
    - Contrat de mariage entre le sieur Arnaud et la demoiselle Bance, 21 mars 1785
      contrat de mariage; Arnaud (sieur); Bance (demoiselle)
    - Inventaire après décès du sieur Paget, 21 mars 1785
      inventaire après décès; Paget (sieur)
    - Contrat de mariage entre Monsieur Alexandre et Madame la veuve Morel, 22 mars 1785
      contrat de mariage; Alexandre (monsieur); Morel ( veuve)
    - Testament déposé de Madame Buzot, 23 mars 1785
      testament; dépôt de pièces; Buzot (madame)
    - Inventaire après décès de Madame Buzot, 26 mars 1785
      inventaire après décès; Buzot (madame)
    - Contrat de mariage entre le sieur Delafolie et la demoiselle Debertin, 1er avril 1785
      contrat de mariage; Delafolie (sieur); Debertin (demoiselle)
    - Notoriété en rectification du nom du sieur Zegut, 8 avril 1785
      notoriété; Zegut (sieur)
    - Inventaire après décès du sieur Pierre Drouilliard, 9 avril 1785
      inventaire après décès; Drouilliard (sieur)
    - Contrat de mariage entre le sieur Ducastel et la demoiselle Robaille, 9 avril 1785
      contrat de mariage; Ducastel (sieur); Robaille (demoiselle)
    - Contrat de mariage entre le sieur Caillot et la demoiselle Cofiné, 11 avril 1785
      contrat de mariage; Caillot (sieur); Cofine (demoiselle)
    - Contrat de mariage entre Monsieur Honoré et Mademoiselle Lemonnier, 16 avril 1785
      contrat de mariage; Honore (sieur); Lemonnier (mademoiselle)
    - Contrat de mariage entre le sieur Sonmarty et la demoiselle Hamelin, 18 avril 1785
      contrat de mariage; Sonmarty (sieur); Hamelin (demoiselle)
    - Contrat de mariage entre le sieur Regnoust et la demoiselle Gaillard, 18 avril 1785
      contrat de mariage; Regnoust (sieur); Gaillard (demoiselle)
    - Inventaire après décès de la veuve Dupré, 21 avril 1785
      inventaire après décès; Dupre (veuve)
    - Inventaire après décès de la femme Vincamps, 25 avril 1785
      inventaire après décès; Vincamps (femme)
    - Inventaire après décès de la dame veuve Maillard, 29 avril 1785
      inventaire après décès; Maillard ( veuve)
    - Testament déposé de la veuve Marie Dumoulin, 2 mai 1785
      testament; dépôt de pièces; Dumoulin, Marie
    - Inventaire après décès de la veuve Marie Dumoulin, 3 mai 1785
      inventaire après décès; Dumoulin, Marie
    - Contrat de mariage entre Monsieur Desbarolles et la veuve Lesserteur, 5 mai 1785
      contrat de mariage; Desbarolles (sieur); Lesserteur (veuve)
    - Contrat de mariage entre le sieur Leconte et la demoiselle Payot, 6 mai 1785
      contrat de mariage; Leconte (sieur); Payot (demoiselle)
    - Inventaire après décès du sieur Poyenneville, 6 mai 1785
      inventaire après décès; Poyenneville (sieur)
    - Inventaire après décès de Monsieur Auffray, 9 mai 1785
      inventaire après décès; Auffray (monsieur)
    - Inventaire après décès de Dame Joly femme Houssel, 12 mai 1785
      inventaire après décès; Joly (dame); Houssel (femme)
    - Testament de Charles Lacombe, 14 mai 1785
      testament; Lacombe Charles
    - Dépôt de codicille de Madame Lefèvre, 25 mai 1785
      testament; dépôt de pièces; Lefevre (madame)
    - Notoriété justifiant que Monsieur Delabonelière est garçon, 1er juin 1785
      notoriété; Delaboneliere (monsieur)
    - Contrat de mariage entre le sieur Langlois et la fille Butet, 8 juin 1785
      contrat de mariage; Langlois (sieur); Butet (fille)
    - Inventaire après décès de Madame de Rochefort, 13 juin 1785
      inventaire après décès; Rochefort (madame de)
    - Inventaire après décès de Madame Delion mère et de Monsieur Delion fils, 13 juin 1785
      inventaire après décès; Delion (mère et son Fils)
    - Notoriété en rectification de nom de Monsieur Doptin, 14 juin 1785
      notoriété; Doptin (monsieur)
    - Notoriété en rectification de nom du sieur Bernard Germain Lecoq, 16 juin 1785
      notoriété; Lecoq, Bernard-Germain
    - Notoriété justifiant du nombre d'héritiers de Georges Philippard, 17 juin 1785
      notoriété; Philippard, Georges
    - Inventaire après décès du sieur Le Maire, 21 juin 1785
      inventaire après décès; Le Maire (sieur)
    - Notoriété et dépôt de pièces concernant la dame Cornil, 4 juillet 1785
      notoriété; dépôt de pièces; Cornil (dame)
    - Notoriété et dépôt de pièces concernant la succession Lefevre, 7 juillet 1785
      notoriété; Lefevre (succession)
    - Contrat de mariage entre le sieur Lacoste et la fille Brigant, 7 juillet 1785
      contrat de mariage; Lacoste (sieur); Brigant (fille)
    - Notoriété pour Monsieur Le Pelletier, 9 juillet 1785
      notoriété; Le Pelletier (monsieur)
    - Testamentde Monsieur Mahieu, 9 juillet 1785
    - Contrat de mariage entre le sieur Lezier et la fille Cholot, 14 juillet 1785
      contrat de mariage; Lezier (sieur); Cholot (fille)
    - Notoriété en rectification du nom de Mademoiselle Le Meteyer, 15 juillet 1785
      notoriété; Le Meteyer (mademoiselle)
    - Contrat de mariage entre le sieur Reynard et la demoiselle Cordier, 22 juillet 1785
      contrat de mariage; Reynard (sieur); Cordier (demoiselle)
    - Notoriété en rectification des noms des dames Allard et Malterre, 3 août 1785
      notoriété; Allard (dame); Malterre (dame)
    - Testament de Madame Meusnier, 17 août 1785
      testament; Meusnier (madame)
    - Notoriété constatant les héritiers de la veuve Marie, 29 août 1785
      notoriété; Marie (veuve)
    - Inventaire après décès de Monsieur Armet, 29 août 1785
    - Notoriété concernant Jacques François Hache, 2 septembre 1785
      notoriété; Hache, Jacques-François
    - Inventaire après décès de Marie Anne Baufre femme du sieur Hangard, 6 septembre 1785
      inventaire après décès; Baufre, Marie-Anne; Hangard (femme)
    - Notoriété en rectification de nom de la dame Guilhem, 6 septembre 1785
      notoriété; Guilhem (dame)
    - Contrat de mariage entre le sieur Carroz et la demoiselle Collignon, 17 septembre 1785
      contrat de mariage; Carroz (sieur); Collignon (demoiselle)
    - Contrat de mariage entre le sieur Munnie et la demoiselle Miocquet, 18 septembre 1785
      contrat de mariage; Munnie (sieur); Miocquet (demoiselle)
    - Notoriété justifiant des héritiers de Jean Beasse, 18 septembre 1785
      notoriété; Beasse, Jean
    - Contrat de mariage entre le sieur Charpenet et la demoiselle Baufre, 21 septembre 1785
      contrat de mariage; Charpenet (sieur); Baufre (demoiselle)
    - Inventaire après décès du sieur Lethorel, 23 septembre 1785
      inventaire après décès; Lethorel (sieur)
    - Contrat de mariage entre le sieur Jannin et la veuve Lethorel, 28 septembre 1785
      contrat de mariage; Jannin (sieur); Lethorel (veuve)
    - Contrat de mariage entre le sieur Barbier et la demoiselle Boudet, 6 octobre 1785
      contrat de mariage; Barbier (sieur); Boudet (demoiselle)
    - Inventaire après décès du sieur Hangard, 10 octobre 1785
      inventaire après décès; Hangard (sieur)
    - Inventaire après décès du sieur Taupin, 10 octobre 1785
      inventaire après décès; Taupin (sieur)
    - Contrat de mariage entre le sieur Petit et la veuve Boussenard, 12 octobre 1785
      contrat de mariage; Petit (sieur); Boussenard (veuve)
    - Contrat de mariage entre le sieur Pauger et Mademmoiselle Houdin, 24 octobre 1785
      contrat de mariage; Pauger (sieur); Houdin (mademoiselle)
    - Notoriété justifiant du décès de Madame Duchesne, 25 octobre 1785
      notoriété; Duchesne (madame)
    - Inventaire après décès du sieur Mazélaigue, 28 octobre 1785
      inventaire après décès; Mazelaigue (sieur)
    - Contrat de mariage entre le sieur Motelet et la veuve Villeneufve, 31 octobre 1785
      contrat de mariage; Motelet (sieur); Villeneufve (veuve)
    - Testament du sieur Gay, fripier, 2 novembre 1785
      testament; Gay (sieur); brocanteur
    - Contrat de mariage entre le sieur Levasseur et la demoiselle Bellezaine, 4 novembre 1785
      contrat de mariage; Levasseur (sieur); Bellezaine (demoiselle)
    - Contrat de mariage entre le sieur Henry et la demoiselle Protat, 7 novembre 1785
      contrat de mariage; Henry (sieur); Protat (demoiselle)
    - Contrat de mariage entre le sieur Rault et Mademoiselle Gatebled, 14 novembre 1785
      contrat de mariage; Rault (sieur); Gatebled (mademoiselle)
    - Dépôt acte mortuaire de Monsieur André Armet, 15 novembre 1785
      acte d'état civil; dépôt de pièces; Armet, André
    - Testament du sieur Ceulmet, 16 novembre 1785
      testament; Ceulmet (sieur)
    - Contrat de mariage entre Monsieur Brigat et Madame la veuve Chéron, 18 novembre 1785
      contrat de mariage; Brigat (monsieur); Cheron (veuve)
    - Contrat de mariage entre le sieur Maire et la demoiselle Delaunay, 21 novembre 1785
      contrat de mariage; Maire (sieur); Delaunay (demoiselle)
    - Inventaire après décès du sieur Denis Ceulmet, 23 novembre 1785
      inventaire après décès; Ceulmet, Denis
    - Notoriété constatant qu'il n'y a pas d'enfants au décès de la dame Delafosse, 26 novembre 1785
      notoriété; Delafosse (dame)
    - Notoriété en rectification du nom du sieur Jean Auffray, 30 novembre 1785
      notoriété; Auffray, Jean
    - Inventaire après décès de Madame de Colmont, 2 décembre 1785
      inventaire après décès; Colmont (madame de)
    - Testament D. de la veuve Canivet, 6 décembre 1785
      testament; dépôt de pièces; Canivet (veuve)
    - Inventaire après décès de Louise Thérèze Millet veuve du sieur Canivet, 12 décembre 1785
      inventaire après décès; Millet, Louise-Thérèze; Canivet (veuve)
    - Notoriété justifiant des héritiers de la veuve Barré, 12 décembre 1785
      notoriété; Barre (veuve)
    - Notoriété concernant le sieur Jacquesson, 16 décembre 1785
      notoriété; Jacquesson (sieur)
    - Notoriété justifiant des héritiers de la dame Dubois, 19 décembre 1785
      notoriété; Dubois (dame)
    - Inventaire après décès du sieur Cappe, 28 décembre 1785
      notoriété; Cappe (sieur)
    - Contrat de mariage entre le sieur Sivadon et la demoiselle Trapied, 10 janvier 1786
      contrat de mariage; Sivadon (sieur); Trapied (demoiselle)
    - Inventaire après décès de madame la comtesse de Vésin, 11 janvier 1786
      inventaire après décès; Vesin (madame la comtesse de)
    - Notoriété en rectification du nom du sieur Vallois, 13 janvier 1786
      notoriété; Vallois (sieur)
    - Inventaire après décès de Geneviève Victoire Planchet femme de Jérôme Lemard, 16 janvier 1786
      inventaire après décès; Planchet, Geneviève-Victoire; Lemard, Jérôme (épouse)
    - Contrat de mariage entre le sieur Lescuyer et la demoiselle Fresnel, 20 janvier 1786
      contrat de mariage; Lescuyer (sieur); Fresnel (demoiselle)
    - Contrat de mariage entre le sieur Sénéchal et la demoiselle Guesdon, 21 janvier 1786
      contrat de mariage; Senechal (sieur); Guesdon (demoiselle)
    - Contrat de mariage entre le sieur Mazuray et la veuve Poyenneville, 23 janvier 1786
      contrat de mariage; Mazuray (sieur); Poyenneville (veuve)
    - Notoriété en rectification du nom de Monsieur Jean Auffray, 24 janvier 1786
    - Inventaire après décès de la femme Lainé, 25 janvier 1786
      inventaire après décès; Laine (femme)
    - Contrat de mariage entre le sieur Delafosse et Mademoiselle Marcel, 1er février 1786
      contrat de mariage; Delafosse (sieur); Marcel (mademoiselle)
    - Contrat de mariage entre le sieur Marlé et la demoiselle Schenneck, 3 février 1786
      contrat de mariage; Marle (sieur); Schenneck (demoiselle)
    - Contrat de mariage entre Monsieur le baron de Béthune et mademoiselle Levavasseur, 5 février 1786
      contrat de mariage; Bethune (monsieur le baron de); Levavasseur (mademoiselle)
    - Notoriété constatant qu'il n'y a pas d'enfants au décès du sieur Delarue, 9 février 1786
      notoriété; Delarue (sieur)
    - Notoriété constatant le nombre des héritiers du sieur Dosseville, 10 février 1786
      notoriété; Dosseville (sieur)
    - Contrat de mariage entre le sieur Bouchon et la demoiselle Demay, 13 février 1786
      contrat de mariage; Bouchon (sieur); Demay (demoiselle)
    - Contrat de mariage entre le sieur Méron et la demoiselle Langlois, 18 février 1786
      contrat de mariage; Meron (sieur); Langlois (demoiselle)
    - Notoriété en rectification du nom de Madame veuve Barré, 20 février 1786
    - Inventaire après décès du sieur Michel Pierre La Reyne, 22 février 1786
      inventaire après décès; La Reyne, Michel-Pierre
    - Notoriété après décès de la dame Matot, 23 février 1786
      notoriété; Matot (dame)
    - Contrat de mariage de François Terret; Marie Elisabeth Delile, 27 février 1786
      contrat de mariage; Terret, François; Delile,Marie-Elisabeth
    - Contrat de mariage entre le sieur Kintselman et la veuve Dubreuil, 27 février 1786
      contrat de mariage; Kintselman (sieur); Dubreuil (veuve)
    - Inventaire après décès de monsieur le comte de Villefranche, 3 mars 1786
      inventaire après décès; Villefranche (monsieur le comte de)
    - Notoriété en rectification du nom de Madame la comtesse de Vesins, 8 mars 1786
      notoriété; Vesin (madame la comtesse de)
    - Inventaire après décès de Monsieur Pierre Gory de Cour, 24 mars 1786
      inventaire après décès; Gory de Cour, Pierre
    - Notoriété justifiant les héritiers de la femme Delarue, 24 mars 1786
      notoriété; Delarue (femme)
    - Notoriété constatant qu'il n'y a pas d'enfant au décès de Madame Desbarroles, 24 mars 1786
      notoriété; Desbarroles (madame)
    - Inventaire après décès du sieur Georges-Antoine Klein dit Petit, 29 mars 1786
      inventaire après décès; Klein dit Petit, Georges-Antoine
    - Testament déposé de Madame la comtesse de Jonzac, 15 avril 1786
      testament; dépôt de pièces; Jonzac (madame la comtesse de)
    - Contrat de mariage entre le sieur Pierre Antoine Lecocq et la demoiselle Houzeau, 19 avril 1786
      contrat de mariage; Lecocq, Pierre-Antoine; Houzeau (demoiselle)
    - Inventaire après décès du sieur Pierre Le Riche, 19 avril 1786
      inventaire après décès; Le Riche, Pierre
    - Contrat de mariage entre le sieur Meret et la demoiselle Hunoult, 22 avril 1786
      contrat de mariage; Meret (sieur); Hunoult (demoiselle)
    - Inventaire après décès du sieur Pierre Langlassez, 25 avril 1786
      inventaire après décès; Langlassez, Pierre
    - Notoriété justificatif des héritiers de Jacqueline Patin veuve du sieur Courtois, 27 avril 1786
      notoriété; Patin, Jacqueline; Courtois (veuve)
    - Dépôt du codicille de mademoiselle de Monchanin, 28 avril 1786
      testament; dépôt de pièces; Monchanin (mademoiselle de)
    - Contrat de mariage entre le sieur Antoine Gruyer et la demoiselle Muraine, 28 avril 1786
      contrat de mariage; Gruyer, Antoine; Muraine (demoiselle)
    - Inventaire après décès du sieur Vallentin, 8 mai 1786
      inventaire après décès; Vallentin (sieur)
    - Inventaire après décès de Marthe Gabriel Crost femme du sieur Crépinel, 13 mai 1786
      inventaire après décès; Crost, Marthe-Gabriel; Crepinel (femme)
    - Inventaire après décès de madame la comtesse de Lordat, 17 mai 1786
      inventaire après décès; Lordat (madame la comtesse de)
    - Contrat de mariage entre le sieur de George et la demoiselle Didon, 18 mai 1786
      contrat de mariage; George (sieur de); Didon (demoiselle)
    - Inventaire après décès de Madame la comtesse de Jonzac, 18 mai 1786
      inventaire après décès; Jonzac (madame la comtesse de)
    - Contrat de mariage entre le sieur Gonet du Rocher et la demoiselle Violette, 18 mai 1786
      contrat de mariage; Gonet du Rocher (sieur); Violette (demoiselle)
    - Testament du sieur Pierre François Leclercq, 19 mai 1786
      testament; Leclercq, Pierre-François
    - Testament de Madame la marquise de Brès, 19 mai 1786
      testament; Bres (madame la marquise de)
    - Inventaire après décès du sieur Louis Gay, 20 mai 1786
      inventaire après décès; Gay, Louis
    - Contrat de mariage entre le sieur Quignere et la demoiselle Combe, 27 mai 1786
      contrat de mariage; Quignerey (sieur); Combe (demoiselle)
    - Testament déposé de Madame la comtesse de Lordat, 29 mai 1786
      testament; dépôt de pièces; Lordat (madame la comtesse de)
    - Notoriété après le décès des sieurs Boissy et Vaillant, 6 juin 1786
      notoriété; Boissy (sieur); Vaillant (sieur)
    - Notoriété constatant l'absence de la femme Parent, 9 juin 1786
      notoriété; Parent (femme)
    - Inventaire après décès du sieur Jacques René Nicolas Verneuil, 9 juin 1786
      inventaire après décès; Verneuil, Jacques-René-Nicolas
    - Contrat de mariage entre le sieur Borde et la demoiselle Ormancey, 12 juin 1786
      contrat de mariage; Borde (sieur); Ormancey (demoiselle)
    - Inventaire après décès du sieur Levavasseur, 14 juin 1786
      inventaire après décès; Levavasseur (sieur)
    - Inventaire après décès de Madame Gibus, 21 juin 1786
      inventaire après décès; Gibus (madame)
    - Notoriété justifiant du nombre des héritiers du sieur Fontaine, 4 juillet 1786
    - Notoriété pour Mademoiselle de Beausoleil, 11 juillet 1786
      notoriété; Beausoleil (mademoiselle de)
    - Contrat de mariage entre le sieur Rincent et la demoiselle Mirbelle, 13 juillet 1786
      contrat de mariage; Rincent (sieur); Mirbelle (demoiselle)
    - Notoriété en rectification de nom de la demoiselle Gallot, 15 juillet 1786
      notoriété; Gallot (demoiselle)
    - Avis de parents (sommation respectueuse) pour Mademoiselle de Damas de Crux, 26 juillet 1786
      Damas de Crux (mademoiselle de)
    - Inventaire après décès du sieur Leclercq, 29 juillet 1786
      inventaire après décès; Leclercq (sieur)
    - Notoriété après décès de Jeanne Marguerite Grippierre, 1er août 1786
      notoriété; Grippierre, Jeanne-Marguerite
    - Contrat de mariage entre le sieur Morgand et la demoiselle de Saint Gest, 3 août 1786
      contrat de mariage; Morgand (sieur); Saint Gest (demoiselle de)
    - Inventaire après décès du sieur Jean Claude Lefebvre, 4 août 1786
      inventaire après décès; Lefebvre, Jean-Claude
    - Contrat de mariage entre le sieur Boucher et la demoiselle Oursel, 7 août 1786
      contrat de mariage; Boucher (sieur); Oursel (demoiselle)
    - Contrat de mariage entre le sieur Mauvielle et la demoiselle Meret, 7 août 1786
      contrat de mariage; Mauvielle (sieur); Meret (demoiselle)
    - Inventaire après décès de Madeleine Filliette, 12 août 1786
      inventaire après décès; Filliette, Madeleine
    - Contrat de mariage entre le sieur Josse et la demoiselle Jéandier, 17 août 1786
      contrat de mariage; Josse (sieur); Jeandier (demoiselle)
    - Contrat de mariage entre le siuer Hémard et la demoiselle Pilé, 19 août 1786
      contrat de mariage; Hemard (sieur); Pile (demoiselle)
    - Notoriété justificatif du décès de monsieur et madame Pontet, 30 août 1786
      notoriété; Pontet (monsieur); Pontet (madame)
    - Inventaire après décès de Marie Marguerite Pérot femme de Nicolas Amiot, 6 septembre 1786
      inventaire après décès; Perot, Marie-Marguerite; Amiot, Nicolas (épouse)
    - Inventaire après décès du sieur Jean Fédéric Cabot, 14 septembre 1786
      inventaire après décès; Cabot,Jean-Frédéric
    - Contrat de mariage entre le sieur Delcour et la demoiselle Loiseau, 27 septembre 1786
      contrat de mariage; Delcour (sieur); Loiseau (demoiselle)
    - Inventaire après décès du sieur Charles Martin, 30 septembre 1786
      inventaire après décès; Martin, Charles
    - Contrat de mariage entre le sieur Lecomte et la veuve Harlaut, 8 octobre 1786
      contrat de mariage; Lecomte (sieur); Harlaut (veuve)
    - Contrat de mariage entre le sieur Lemoine et la fille Gaude, 28 octobre 1786
      contrat de mariage; Lemoine (sieur); Gaude (fille)
    - Testament déposé de Monsieur Massat de la Guittonnière, 2 novembre 1786
      testament; dépôt de pièces; Massat de la Guittonnière (monsieur)
    - Inventaire après décès de René Robine, 4 novembre 1786
      inventaire après décès; Robine, René
    - Inventaire après décès du sieur Massat de la Guittonnière, 6 novembre 1786
      inventaire après décès; Massat de La Guittonniere (sieur)
    - Testament déposé de Monsieur l'abbé Bissé, 15 novembre 1786
      testament; dépôt de pièces; Bisse (monsieur l'abbé); abbé
    - Testament déposé et dépôt de codicille de Monsieur l'abbé Bissé, 15 novembre 1786
    - Inventaire après décès de Monsieur l'abbé Bissé, 15 novembre 1786
      inventaire après décès; Bisse (monsieur l'abbé); abbé
    - Inventaire après décès de Marguerite Bousnoux femme dsur sieur Drieux, 15 novembre 1786
      inventaire après décès; Bousnoux, Marguerite; Drieux (femme)
    - Testament déposé de Monsieur Thévenin de Margency, 20 novembre 1786
      testament; dépôt de pièces; Thevenin de Margency (monsieur)
    - Inventaire après décès de Monsieur Jean Jacques [---] Thévenin de Margency, 22 novembre 1786
      inventaire après décès; Thevenin de Margency, Jean-Jacques [---]
    - Contrat de mariage entre le sieur Plichon et la demoiselle Dupreuil, 24 novembre 1786
      contrat de mariage; Plichon (sieur); Dupreuil (demoiselle)
    - Contrat de mariage entre le sieur Juhet de la Belle Issue et la demoiselle Grenesche, 26 novembre 1786
      contrat de mariage; Juhet de La Belle Issue (sieur); Grenesche (demoiselle)
    - Inventaire après décès de la veuve Foucault, 6 décembre 1786
      inventaire après décès; Foucault (veuve)
    - Dépôt d'acte mortuaire de Monsieur de Margency, 20 décembre 1786
      acte d'état civil; dépôt de pièces; Margency (monsieur de)
    - Contrat de mariage entre le sieur Poirier et la demoiselle Rosé, 29 décembre 1786
      contrat de mariage; Poirier (sieur); Rose (demoiselle)
    - Contrat de mariage entre le sieur Lepetit et la demoiselle Chapelié, 31 décembre 1786 - 1786
      contrat de mariage; Lepetit (sieur); Chapelier (demoiselle)
    - Notoriété en rectification du nom du sieur Simon dit Saint Michel, 5 janvier 1787
      notoriété; Simon dit Saint Michel (sieur)
    - Notoriété en rectification du nom du sieur Simon dit Saint Michel, 5 janvier 1787
      notoriété; Simon dit Saint-Michel (sieur)
    - Contrat de mariage du sieur Foucault et la demoiselle Bufay, 11 janvier 1787
      contrat de mariage; Foucault (sieur); Bufay (demoiselle)
    - Inventaire après décès de la femme Brou, 20 janvier 1787
      inventaire après décès; Brou (femme)
    - Contrat de mariage entre le sieur Chatenay et la fille Labille, 22 janvier 1787
      contrat de mariage; Chatenay (sieur); Labille (fille)
    - Inventaire après décès de Madame Henry, 23 janvier 1787
      inventaire après décès; Henry (madame)
    - Contrat de mariage entre le sieur Brou et la fille Vialin, 23 janvier 1787
      contrat de mariage; Brou (sieur); Vialin (fille)
    - Notoriété justifiant des héritiers de la veuve Mallet et du sieur Simon, 4 février 1787
      notoriété; Mallet (veuve); Simon (sieur)
    - Contrat de mariage entre le sieur Pron et la fille Verdet, 5 février 1787
      contrat de mariage; Pron (sieur); Verdet (fille)
    - Inventaire après décès du sieur Chapelle, 10 février 1787
      inventaire après décès; Chapelle (sieur)
    - Contrat de mariage entre le sieur Boivin et la fille Rencontre, 12 février 1787
      contrat de mariage; Boivin (sieur); Rencontre (fille)